最　高　行　政　法　院　裁　定
　　　　　　　　　　　　　　　　　　 96年度裁字第02760號
上　訴　人　黃金鴻即弦昌企業社
被 上訴 人　彰化縣政府
代　表　人　甲○○
上列當事人間因水污染防治法事件，上訴人對於中華民國95年4
月26日臺中高等行政法院94年度訴字第692號判決，提起上訴，
本院裁定如下：
　　主  文
上訴駁回。
上訴審訴訟費用由上訴人負擔。
　　理  由
一、按對於高等行政法院判決上訴，非以其違背法令為理由，不
    得為之，行政訴訟法第242條定有明文。是對於高等行政法
    院判決上訴，若未具體說明原判決違背何項法令、不適用或
    如何適用不當之具體情事，即非主張原判決違背法令以為上
    訴理由，其上訴不應准許。
二、本件上訴人於彰化縣員林鎮中央里田中央巷32之3號設廠從
    事五金製造及金屬電鍍、板金、烤漆處理作業，經被上訴人
    所屬環境保護局依檢舉於民國94年6月17日10時30分至12時
    許，派員會同彰化縣警察局員林分局員警稽查該廠廢(污)水
    處理設施及廢(污)水排放情形，發現上訴人未依規定申請取
    得排放許可證，逕行排放事業廢水於地面水體。稽查人員乃
    於排放處在廢(污)水進入承受水體(排水溝)前採樣，經現場
    檢測結果，氫離子濃度指數(pH)為2.53。另該水樣經送檢結
    果，化學需氧量(COD)檢測值為630毫克∕公升(mg/L)，懸浮
    固體(SS)檢測值為49毫克∕公升(mg/L)，鋅(Zinc)檢測值為
    165毫克∕公升(mg/L )，皆未符合「放流水標準」(即電鍍
    業：氫離子濃度指數為6.0～9.0、化學需氧量為100毫克∕
    公升、懸浮固體為30毫克∕公升、鋅為5.0毫克∕公升)所定
    限值。被上訴人乃以上訴人違反水污染防治法第7條第1項及
    第14條第1項規定，以94年9月9日府授環稽字第0940160769
    號處分書，從重依同法第40條規定裁處上訴人罰鍰新臺幣12
    萬元，並限期於94年11月30日前完成改善。上訴人不服，提
    起訴願，亦遭駁回，遂提起行政訴訟，經原審駁回其訴。上
    訴人對原判決仍不服，提起本件上訴主張：94年6月間，上
    訴人與配偶兩人每日均在醫院或家宅照顧病急之上訴人之父
    ，未曾離開，且系爭工廠已停工許久，被上訴人所屬承辦人
    員係捏造不實而誣指上訴人工廠從事金屬電鍍業，原審未詳
    加調查事實真相，乃官官相護而誤信被上訴人片面之詞，難
    令上訴人甘服；又本件爭訟起於被上訴人所屬環境保護局烏
    龍辦事、一案兩辦；其現場稽查人員與承辦文件人員不同，
    且被上訴人於原審之訴訟代理人楊勝名及黃嗣堯兩人，每次
    到庭所為供詞均與被上訴人函送答辯書內容不一，使上訴人
    不甘服；況94年6月17日系爭採樣之水質檢驗成分內容，如
    何能與95年間原審法院受命法官所命被上訴人再次前往上訴
    人工廠之取水檢驗結果相比，二者有可能相同嗎？令人質疑
    ；為此，請准詳加調查事實真相，將原判決廢棄發回等語。
    經核上訴意旨，乃係就事實部分加以爭執，並指摘被上訴人
    或被上訴人所屬環境保護局就本件有如何之違誤或不當，進
    而訴稱「原審未詳加調查事實真相」、「難令上訴人甘服」
    、「請准詳加調查事實真相，將原判決廢棄發回」云云，惟
    原判決究竟有如何違背何項法令、不適用或如何適用不當之
    具體情事，通觀其上訴狀均未見一語指及，揆之首揭規定，
    本件上訴為不合法，應予駁回。
三、依行政訴訟法第249條第1項前段、第104條、民事訴訟法第
    95條、第78條，裁定如主文。
中　　華　　民　　國　　96　　年　　11　　月　　16　　日
                  第五庭審判長法  官　林　茂　權
                              法  官  林  樹  埔
                              法  官  鄭　忠　仁
                              法  官　黃　本　仁
                              法  官　吳　東　都
以  上  正  本  證  明  與  原  本  無  異
中　　華　　民　　國　　96　　年　　11　　月　　16　　日
　　　　　　　　　　　　　　　書記官　王　福　瀛
